臺灣高等法院臺南分院刑事判決　　　　　　　九十三年度上重訴字第二二八號　Ａ
　　　上　訴　人
　　　即　被　告　丙　○　○
　　　選任辯護人　林　樹　根　律師
　　　上　訴　人
　　　即　被　告　乙　○　○
　　　選任辯護人　李　合　法　律師
右上訴人因毒品危害防制條例等案件，不服臺灣臺南地方法院九十二年度重訴字第二
五號中華民國九十三年二月二十五日第一審判決（起訴案號：臺灣臺南地方法院檢察
署九十二年度偵字第四五三六號、第四四九二號、第四七四二號、第四七四三號、第
四五三０號、第八四五０號），提起上訴，本院判決如左：
      主      文
上訴駁回。
      事      實
一、乙○○於民國（下同）八十六年間，曾因違反肅清煙毒條例案件，由臺灣臺南地
    方法院以八十六年度重訴字第三十號判處無期徒刑，褫奪公權終身，提起上訴後
    ，經本院以九十二年度上重更九字第五二八號判處有期徒刑九年，並經最高法院
    於九十三年六月三日以九十三年台上字第二八五一號判決上訴駁回確定在案。猶
    不知悔改，復基於意圖販賣第一級毒品海洛因營利之概括犯意，連續於左列時地
    販賣第一級毒品海洛因：
    （一）於九十一年五月間先後二次，在台南縣後壁鄉後壁高中前，分別以新臺幣
          （下同）八十五萬元及二十五萬元之價格，販賣海洛因磚一塊及二兩予孟
          暉。
    （二）於九十一年六月二十日下午三、四時許，由乙○○駕駛車號二Ｗ─四四一
          一號自用小客車，到台南縣後壁鄉後壁高中前，以二十五萬元之價格，販
          賣海洛因二兩予孟暉。
    （三）於九十二年一、二、三月初某日及四月一日晚間，在台南縣後壁鄉○○○○段附近之陸橋旁，連續以七萬元、七萬元、七萬五千元、十四萬八千元
          之代價販賣海洛因共四次予甲○○，前後共計得款三十六萬三千元。
二、乙○○復承上開意圖販賣第一級毒品海洛因營利之概括犯意，自九十二年一月間
    某日起，由乙○○將其所有如附表二編號一至八所示之物品放置在丙○○所有坐
    落台南縣後壁鄉新嘉村白砂屯一０七號住處，再將其取得之整塊海洛因磚攜至丙○○上開住處，以如附表二編號二、三所示磨咖啡豆機、果菜榨汁機將海洛因搗
    碎並羼入如附表二編號七、八所示粉末攪拌稀釋後，再以如附表二編號一所示之
    電子秤秤重，及以夾鏈袋分裝成小包裝，復以橡皮筋束綁作記號以區別價格，並
    寄放在丙○○前開住處。自九十二年一月五日（起訴書誤載為一月十日）起至及
    同年三月三十一日止，於有人欲向乙○○其購買海洛因時，乙○○即先以電話通
    知丙○○，丙○○則基於幫助乙○○販賣海洛因之概括犯意，連續將乙○○所需
    之毒品數量（依價格區別），自住處攜出交付予乙○○本人，再由乙○○再將之
    販賣予不特定人牟利，其時間、數量（價格）如附表一所示。
三、乙○○另基於意圖販賣第二級毒品安非他命營利之概括犯意，連續於於九十一年
    七月下旬某日下午三、四時許，在台南縣後壁鄉後壁高中前，以三十二萬元之價
    格，販賣安非他命一公斤予孟暉，再於翌日下午三、四時許，在同址以六十萬元
    之價格，販賣安非他命兩公斤予孟暉（按兩公斤應為六十四萬元，但經孟暉討價
    後減為六十萬元），前後共計得款九十二萬元。
四、乙○○另非法取得如附表二編號九所示之口徑九ｍｍ制式子彈一百十五顆，未經
    許可而持有，並於九十二年一月間某日，將上開子彈攜至丙○○所有坐落台南縣
    後壁鄉新嘉村白砂屯一０七號住處，將前開子彈交予丙○○保管。丙○○收受前
    開子彈後，於同年農曆春節（二月一日）前發現係子彈，仍代為寄藏，因而未經
    許可，寄藏前開子彈。
五、嗣於九十二年四月十六日下午四時三十分許，經警持原審核發之搜索票前往丙○○上開住處搜索時，當場查扣被告乙○○所有供稀釋、分裝販賣海洛因所用之如
    附表二編號一至八所示之物品，及如附表二編號九所示之子彈。
六、案經臺南市警察局第一分局及行政院海岸巡防署海岸巡防局台南市機動查緝隊報
    請臺灣臺南地方法院檢察署檢察官偵查起訴。
      理      由
一、訊據上訴人即被告乙○○矢口否認有上開犯行，辯稱：伊與孟暉不認識，未曾販
    賣第一級毒品海洛因及第二級毒品安非他命給孟暉，林茂春因欠伊錢，經伊討債
    好幾次，故懷恨在心而與孟暉聯合誣陷。又伊與甲○○並無恩怨，因為朋友介紹
    認識，甲○○曾向伊購買金飾，互相研究六合彩牌支，亦未販賣第一級毒品給甲○○，至在被告丙○○住處所查獲如附表編號二所示物品均非伊所有等語。被告
    丙○○於原審雖辯稱：伊雖有幫被告乙○○保管、搗碎白色粉末及將該粉末交予
    被告乙○○，但不知道那是毒品，乙○○亦未說要保管的是毒品，關於子彈部分
    亦稱：因乙○○拿來寄放時，裝在盒子裡面，且用膠帶封住，他不知道那是子彈
    ，惟於本院審理時，對上開事實均坦白承認，經查：
    甲、被告乙○○部分：
        （一）販賣海洛因予孟暉部分：
              （I）被告乙○○確於上開時地，經林茂春之介紹，先後三次販賣第
                    一級毒品海洛因予孟暉，共計販得一百三十五萬元等情，迭據
                    孟暉及林茂春於警訊、偵查及原審審理中指訴明確（詳臺南市
                    警察局第一分局第三八一號卷第十八頁、第二十六頁、偵字第
                    四四九二號卷第四十一頁至第四十六頁、第九十二頁、原審卷
                    第八十一頁至八十四頁、第二０四頁至二一三頁、第二七三頁
                    至二七九頁），並經孟暉、林茂春於警局指認被告相片無誤（
                    詳臺南市警察局第一分局第三八一號卷第四十頁、第四十一頁
                    ），偵查中檢察官復提五名人犯（其中一名係被告乙○○）供
                    孟暉指認，亦當庭指認被告乙○○即綽號黑金屬實（詳偵字第
                    四四九二號卷第九十二頁、第九十三頁），核與證人即偵辦本
                    案之海岸巡防署員警黃民芳於原審證稱：「這是我們偵辦孟暉
                    毒品案時，由檢察官指揮，我們接獲線報，孟暉到後壁高中前
                    準備與其上手交易，我們到現場去，在後壁高中守衛室所拍的
                    照片」、「當時孟暉開寶馬汽車到現場，下來一人，後來才知
                    道該人是林茂春（當庭指認），後來有一台豐田Ａｌｔｉｓ汽
                    車到現場，停在校門口之右手邊，林茂春走下來靠近該車，做
                    了一個類似交易的動作，時間很短，後來孟暉把車子開過來，
                    孟暉有下來一下，但沒有靠近該豐田汽車，距離大約四公尺，
                    有無說話我不知道，過了一下子，白色豐田汽車就往嘉義方向
                    開走」、「我們當時是要做蒐證的工作，主要是要追查毒品的
                    源頭、藏匿毒品的地點，故未當場逮捕」、「有看到交付東西
                    的動作，我看到林茂春掏錢出來，但因為有一點距離，沒有清
                    楚看見，守衛室的視線，也不是很清楚」、「我們當天是從台
                    南市安南區跟監到關廟，孟暉是去關廟接林茂春，再載林茂春
                    上高速公路，下省道後，一直到後壁高中」、「我們蒐證完後
                    ，一直監聽被告乙○○及其女友的電話，從他女友（丁妙女）
                    電話確認就是被告乙○○，便鎖定對象為被告乙○○」之查緝
                    情節相符（詳原審卷第二六九頁至第二七一頁），另證人丁妙
                    女亦坦承被告乙○○之綽號為黑金，卷附之該豐田汽車確係其
                    所有，且均為被告乙○○在使用（詳偵字第四四九二號卷第三
                    十頁），並有警卷所附跟監錄影帶翻拍照片二幀（附於同警訊
                    卷第三六頁）可稽。足證證人孟暉及林茂春前開指訴應與事實
                    相符而可採信。
              （II）雖林茂春於原審改稱：伊僅帶孟暉去購買毒品，孟暉交易完後
                    有在車上拿給他看，說那些東西是二十五萬元買的，並說那些
                    東西是海洛因，但沒說是向何人買的云云。惟林茂春於警訊中
                    明確供稱：「九十一年六月二十日下午我與孟暉共同到後壁高
                    中前向「黑金」（即乙○○）購買海洛因毒品」、「是我介紹
                    被告乙○○給孟暉認識的，當天是我打電話向被告乙○○說要
                    買二兩海洛因，約好了再由我帶孟暉一同前去後壁高中前與被
                    告乙○○交易毒品」、「當天被告乙○○駕駛TOYOTA牌車，銀
                    香檳色，車牌二Ｗ─四四一一號車前來」、「我與孟暉先共同
                    駕車到後壁高中前等乙○○，等一會兒乙○○就駕車前來，招
                    手叫我過去，於是我步走到他車子旁邊，他叫我可以叫孟暉過
來，我叫孟暉走到他車旁，由孟暉拿錢給他，乙○○便將毒品
                    海洛因拿給我：：」、與警方觀看錄影帶後亦稱：「我先與孟
                    暉開車到達後壁高中前等被告乙○○，不久被告乙○○開車從
                    嘉義方向南下，至後壁高中門前停下，孟暉叫我下車走到被告
                    乙○○車旁與被告乙○○交易，交易完後被告乙○○就開車離
                    開」、「該次交易是孟暉在車上將錢交給我，我拿給乙○○」
                    （詳第三八一號警卷第二十頁背面、二十一頁）。於檢察官偵
                    查中並結證稱：九十一年六月二十日當天有與孟暉一起到後壁
                    高中前。那天是孟暉開車到關廟載他，說要去向「黑金」買毒
                    品。到了後壁高中後，孟暉拿錢給他，他沒算多少錢，好像是
                    二十二萬、二十五萬元交給當時在車上的「黑金」（九十一年
                    度他字第八二九號偵查卷第二一頁背面、第二二頁）。參諸證
                    人孟暉、黃民芳對於前開交易過程之供述，及警訊時警方尚且
                    播放跟監蒐證之錄影帶供證人林茂春觀看後始予回答，顯見林
                    茂春警訊中之陳述係出於自由意思。其所述亦與孟暉、黃民芳
                    之前開供述相符。從而，證人林茂春供述部分應以渠在警訊及
                    偵查中所為之前開供述較為可採。
              （III）被告乙○○另辯稱：因林茂春欠伊錢，約伊到後壁高中說要還
                    錢，伊到前開地點時林茂春已經在現場，說沒有足夠的錢可以
                    還他，擬再借一萬元，伊罵了林茂春之後就離開了。惟被告葉
                    振益於警訊及檢察官偵查中均未有此答辯。甚且於警訊時，觀
                    看前開蒐證錄影帶後，尚辯稱：於九十一年六月二十日是否駕
                    駛前開二Ｗ─四四一一號自小客車前往後壁高中，伊沒有印象
                    等語（詳第三八一號警卷第九頁）。況依證人黃民芳之前開供
                    述，警方係自台南市安南區跟監孟暉到關廟，孟暉去關廟接林
                    茂春後，再載林茂春上高速公路，下省道後，一直到後壁高中
                    。苟僅係林茂春欠被告乙○○錢，約被告乙○○到後壁高中要
    還錢，何以須找孟暉一起前往，並說沒有足夠的錢可以還，又
                    擬再借一萬元，顯與常情相悖，故此部分辯解，應係被告葉振
                    益臨訟杜撰之詞，殊不足採。從而其先後三次販賣第一級毒品
                    海洛因與孟暉之犯行，應可認定。
        （二）販賣第一級毒品海洛因予甲○○部分：
              （I）被告乙○○確於九十二年一至四月間，先後在台南縣後壁鄉長
                    短腳樹段附近之陸橋旁，連續以七萬元、七萬元、七萬五千元
                    、十四萬八千元之代價販賣海洛因共四次予甲○○，前後共計
                    得款三十六萬三千元等情，亦據甲○○於警訊及偵查中供述明
                    確，並指認乙○○之照片屬實（詳偵字第四四九二號卷第六十
                    四頁至第六十七頁、第八十頁至第八十四頁），且偵查時檢察
                    官提解四位人犯讓甲○○指認，甲○○亦當庭指認被告乙○○
                    無誤（詳偵字第四四九二號卷第八十六頁），核與甲○○之母
                    林陳美月於檢察官偵查時亦結證供稱：其確與甲○○於九十二
                    年間一起去見過「黑金」三、四次，地點應都是在同一地點附
                    近，甲○○去找「黑金」是購買海洛因，先後買三、四次毒品
                    之情節相符（詳偵字第四四九二號卷第一六一頁至第一六三頁
                    ）。足證證人甲○○前開供述應可採信。
              （II）依卷附監聽譯文（九十二年度監字第八０號卷第三五、三六頁
                    ）所載，被告乙○○確有於九十二年四月一日在通話中要證人
                    甲○○「來橋頭那邊」，而證人甲○○亦回稱「同樣我們每次
                    等的那邊是不是」，被告乙○○並向證人甲○○稱「讚的啦！
                    讚的啦！我的你不用懷疑」。其後被告乙○○復打電話給證人
                    甲○○稱「你媽又自動減兩千」、「以後不要這樣了，因為我
                    多的給妳們的多過那些」。證人甲○○問被告乙○○「你有算
                    清楚嗎？」，被告乙○○即答稱「有，一四八啦，沒關係，妳
                    跟她說以後不要這樣，妳跟妳媽說．．．」等語，足見被告乙○○與證人甲○○二人有多次約在某『橋』附近，故在通話時
                    不須說出詳細地址即可確定約定地點，且被告乙○○有向證人
                    甲○○保證某物品之品質及證人甲○○之母亦有前往，並於交
                    易價金中減二千元，故被告乙○○於交易後算錢後發現比約定
                    價格少二千元（只有『一四八』，即證人甲○○所稱原約定一
                    萬五千元，後來少二千元），而再打電話給證人甲○○，希望
                    以後不要這樣。此與證人甲○○、林陳美月所述情節一致。足
                    證甲○○、林陳美月前開供述應與事實相符而可採信。
              （III）雖被告乙○○於原審辯稱：對於四月一日之前開譯文內容沒印
                    象了。其中他曾提及「連袋子有一錢半、銀兩要拿夠」是指他
                    曾經賣過金子給證人甲○○，那是在說金子的成份要夠；至於
                    譯文中提及「讚的不用懷疑」是指六合彩的牌支沒有問題，而
                    「你媽又自動減兩千」是指那是證人甲○○向他買戒指，他有
                    時候會賣出成分比較多的給證人甲○○，也沒有再多收錢云云
                    。惟苟係金鉓買賣，何以在晚上十時許（依通聯記錄記載應係
                    在二十二時十三分至二十八分二通電話間完成交易）買賣，且
                    係約在橋邊匆匆（不到十五分鐘內）完成交易，而非在大白天
                    仔細鑑識、選擇後再作決定，供所辯與常情不符，殊不足採，
                    故應以證人甲○○、林陳美月前開供述較可信。至被告請求再
                    詰問甲○○，此部分事證已臻明確，核無必要，並予敘明。
         （三）販賣附表一所示海洛因部分：
              （I）乙○○於九十二年一月起，將其所有如附表二編號一至八所示
                    之物品放置在丙○○所有坐落台南縣後壁鄉新嘉村白砂屯一０
                    七號住處，再將其取得之整塊海洛因磚在上址以磨咖啡豆機、
                    果菜榨汁機磨碎並羼入粉末攪拌稀釋後，以夾鏈袋分裝成小包
                    裝，再以記號以區別價格，並寄放在丙○○前開住處，於有人
                    擬購買海洛因時，乙○○即先以電話通知丙○○，由丙○○攜
            出交付予乙○○轉售予不特定人牟利，乙○○每次並會給董來
                    進三、四千元不等之酬金等情，迭據丙○○於警訊、偵查、原
                    審及本院審理時供述明確（詳第三八一號警卷第十一頁至第十
                    七頁、第四四九二號偵查卷第四頁至第七頁、第五十三頁、第
                    五十四頁、原審卷第一八０頁至第一八七頁、本院九十三年四
                    月十五日、同年五月十四日筆錄）。
              （II）前開扣案之磨咖啡豆機一台經原審送法務部調查局鑑定結果，
                    發現有微量海洛因成分殘留；果菜榨汁機一組經鑑定結果，亦
                    發現有微量海洛因成分殘留；白色粉末四包經鑑定結果未發現
                    法定毒品成分，合計淨重三千四百九十一公克，空包裝總重四
                    十九．九八公克；米黃色粉末五包經鑑定結果，發現主成分係
                    局部麻醉劑Lidocaine、Procaine等成分。合計淨重三千九百
                    六十二．八０公克，空包裝總重七十五．０三公克。此有卷附
                    法務部調查局九十二年十二月二十四日調科壹字第０九二六二
                    九四０九二０號檢驗通知書可按（附於原審卷第二二四頁）。
                    足見證人即共同被告丙○○前開所述扣案之果菜榨汁機是用來
                    攪拌磨碎海洛因毒品，不明白色及米黃色粉末是何物，是要羼
                    在海洛因毒品內等語，核與事實相符而可採信。再共同被告董
                    來進於原審並供稱伊不曾施用海洛因或安非他命，而本案被告
                    丙○○為警查獲時所採集之尿液經檢驗結果亦未檢出安非他命
                    或海洛因人體代謝物嗎啡反應，有卷附台南市衛生局檢驗成績
                    書可稽（附於偵字第四五三六號卷第三五頁），被告丙○○既
                    未施用海洛因，而在其住處所扣得之前開磨咖啡豆機、果菜榨
                    汁機卻有殘留海洛因成分，則渠前開所稱前開扣案物品是被告
                    乙○○用以研磨、攪拌海洛因，以供分裝之用等語，應與事實
                    相符而可採信。參以被告丙○○於檢察官偵查中供稱：他從事
                    綁鐵工作，收入不穩定，一個月最多二萬多元（偵字第四四九
                二號卷第五頁），以其經濟能力，顯不可能取得如此數量龐大
                    之海洛因，故丙○○前開所述扣案之如附表二編號一至八所示
                    物品係被告乙○○用以攪拌磨碎海洛因並羼雜粉末後加以分裝
                    ，且於分裝完畢後依價格不同作記號等語，應非虛構。
              （III）至被告乙○○於原審辯稱：電話錄音文中說到拿五千、一萬是
                    他向被告丙○○借錢，他在過年前五天還跟被告丙○○借了一
                    筆十萬元。惟丙○○於偵查中稱：他從事綁鐵工作，收入不穩
                    定，一個月最多二萬多元已如前述。依監聽記錄所整理之附表
                    一所示被告乙○○通知被告丙○○交付『金錢』之時間、金額
                    ，其期間僅二個多月，金額即達三十萬八千元。以證人即共同
                    被告丙○○之經濟能力，顯不可能有餘力如此頻繁借錢給被告
                    乙○○。被告乙○○嗣又改稱：是他那時拿了二、三十萬元寄
                    放在被告丙○○那邊，再分次向被告丙○○拿云云。惟此顯與
                    渠於警訊中所稱：係向被告丙○○借錢，每次五千元至二萬元
                    不等（第三八一號警卷第七頁），及檢察官對其聲請羈押時，
                    在原審所稱：是陸陸續續向被告丙○○借款，大部分是一、二
                    萬元（九十二年度聲羈押字第一０一號卷第八頁）不符。被告
                    乙○○於警訊中甚且否認有寄放現金在被告丙○○處之事實（
                    第三八一號警卷第八頁）。又依卷附監聽譯文所載，九十二年
                    一月十二日二十時七分四十四秒被告乙○○通知被告丙○○「
                    拿『兩個』『五千的』」（九十二年度監字第五號案卷第十頁
                    ），苟僅係單純拿錢，為何不言明一萬元，而係『兩個』『五
                    千的』，況被告乙○○通知被告丙○○時間亦有多次在深夜、
                    凌晨，且被告乙○○甫於九十二年一月十二日十八時十六分二
                    十三秒通知被告丙○○「拿『六千』出來給我」，旋於同日二
                    十二時七分四十四秒再通知被告丙○○「拿『兩個五千』的，
                    在門口就好了，我馬上到」（九十二年度監字第五號案卷第九
                    、十頁）；甫於九十二年一月十八日二十時五十一分四十四秒
                    通知被告丙○○「拿『一萬』出來給我」，旋於同日二十一時
                    四十三分五十九秒再通知被告丙○○「再拿『五千』出來給我
                    」（九十二年度監字第五號案卷第十四頁）；甫於九十二年二
                    月六日十八時二分三十四秒通知被告丙○○「拿『七千』出來
                    給我」，旋於同日二十一時十四分二十八秒再通知被告丙○○
                    「拿『五千』出來給我」（九十二年度監字第二七號案卷第九
                    頁）。益徵此應係被告丙○○所稱之拿海洛因，而非拿錢。被
                    告乙○○此部分之辯解，亦不足採。
              （Ⅳ）依監聽譯文所示，被告乙○○於九十二年二月十一日深夜二十
                    三時五十三分四十一秒通知被告丙○○「水果機幫我準備好」
                    （九十二年度監字第二七號案卷第十一頁），苟係單純喝果汁
                    為何會在冬末初春氣候尚冷之深夜通知被告丙○○準備水果機
                    ？再被告乙○○於九十二年二月十七日十八時七分十七秒通知
                    被告丙○○去買個電池，並稱「前幾天我們在秤『水果』的秤
                    沒電了」「去買一顆電池」。（九十二年度監字第二七號案卷
                    第十三頁），苟係單純喝果汁為何須秤水果？且秤水果的電子
                    秤為何僅需一顆電池？且在被告丙○○前開住處所查獲之磅秤
                    為秤量質量甚輕物品所用之電子秤，有如附表二編號一所示之
                    電子秤扣案可稽，顯非一般秤水果之磅秤。被告丙○○並供稱
                    ：前開電子秤係被告乙○○用來秤海洛因分裝之用，已如前述
                    。另被告乙○○於九十二年二月十七日十八時四十六分四十秒
                    通知被告丙○○「我往家裡去，少年仔叫他們出去」（九十二
                    年度監字第二七號案卷第十三頁），同年三月三十日亦通知被
                    告丙○○「你果汁機去收拾、收拾」、「叫你兒子出去玩」（
                    九十二年度監字第六一號案卷第十七頁），苟係單純喝果汁為
                    何須要求被告叫少年仔（按即被告之子）出去？況證人即共同
                    被告丙○○於偵查中亦供稱「少年仔」是指他兒子，因為被告
                    乙○○怕他兒子知道，所以叫他兒子出去（同上偵查卷第六頁
                    ）。凡此均足以佐證丙○○前開供述應與事實相符，而可採信
                    。此部分犯行，亦可認定。
        （四）販賣安非他命予孟暉部分：被告乙○○另於九十一年七月下旬先後二
              次，在台南縣後壁鄉後壁高中前，以三十二萬元及以六十萬元之價格
              ，販賣安非他命一公斤及二公斤給孟暉，（按兩公斤應為六十四萬元
              ，但經孟暉討價後減為六十萬元），共計得款九十二萬元等情。亦據
              證人孟暉及林茂春於偵查中供證明確，（詳偵字第四四九二號偵查卷
              第四一頁），其交易過程及指認情形，均與前述販賣第一級毒品海洛
              因之情節相同，不再贅述，被告空言否認，亦不足採，犯行亦可認定
              。
        （五）被告乙○○因否認有販賣海洛因、安非他命之事實，致無法查得被告
              販賣之實際利得，惟其販賣之海洛因係經羼入其他粉末稀釋，復按一
              般民眾普遍認知毒品海洛因、安非他命之非法交易政府一向查禁森嚴
              ，且予以重罰，衡諸常情，倘非有利可圖，絕無平白甘冒被嚴查重罰
              高度風險之理。況被告乙○○前已因販賣海洛因經判處重刑在案，其
              對此當知之甚詳，從而被告乙○○甘冒風險販賣海洛因、安非他命，
              其有營利之意圖，亦可認定。
        （六）至公訴意旨另以：被告乙○○前開犯罪事實欄一之（一）部分應係販
              賣四次海洛因予孟暉（含犯罪事實欄一之（一）、（二）共六次）。
              惟查：證人孟暉於檢察官偵查中供稱九十一年六月二十日當天買二兩
              左右海洛因（詳他字第八二九號偵查卷第二二頁）；並稱他們被錄影
              這一次前一個月左右，他與林茂春在同一地點向「黑金」買一塊海洛
              因磚，本來是九十萬元，後來他們殺價殺到八十五萬元，我們都在後
              壁高中交貨，這一次交貨時間很晚約十一、十二點；過了一個星期後
              在同一地點向「黑金」買二十五萬元海洛因。「黑金」都是開車來的
              ，因「黑金」不願與他接觸，都要求要林茂春與他一起去，第三次就
              是被錄到這一次（詳偵字第四四九二號偵查卷第四一頁）。證人林茂
              春於檢察官偵查中亦證稱都是孟暉來載他去的，數量及價錢都（如證
              人孟暉所述）無誤（詳偵字第四四九二號偵查卷第四一頁背面）。亦
              即，證人孟暉先後於九十一年五月間某日晚上十一、二時許、前開日
              後一星期後、九十一年六月二十日下午三、四時許等時間，在後壁高
              中附近，分別向被告乙○○購買海洛因九十萬元、二十五萬元、二十
              五萬元，共三次，而非六次。至於證人孟暉雖復稱向被告乙○○買海
              洛因最起碼有十次（同上偵查卷第四二頁），惟此供述並不明確。況
              證人孟暉於最接近案發時之警訊中，亦僅供稱有向被告乙○○購買三
              至四次毒品（詳第三八一號警卷第十九頁）之事實。是應以證人孟暉
              於偵查中所稱之向被告乙○○購買海洛因共三次較為可採，亦即被告
              乙○○前開犯罪事實欄一之（一）部分應係販賣一次海洛因予孟暉（
              含犯罪事實欄一之（一）、（二）共三次）。因公訴人認此部分與前
              開有罪部分有連續犯之裁判上一罪關係，爰不另為無罪之知，附此敘
              明。
        （七）持有子彈部分：
              （I）乙○○確將如附表二編號九所示之口徑九ｍｍ制式子彈一百十
                    五顆，未經許可而持有，並於九十二年一月間，將上開子彈攜
                    至丙○○所有坐落台南縣後壁鄉新嘉村白砂屯一０七號住處，
                    將前開子彈交予丙○○保管等情：亦據丙○○於警訊、偵查、
                    原審及本院審理中供明在卷（詳臺南市警察局第一分局第三八
                    一號卷第十一頁、第十八頁、偵字第四四九二號卷第四頁、第
                    五頁、原審卷第一三六、第一三七頁、一七四頁、第一七八）
                    。而前開子彈為警搜索查獲時，與被告乙○○所寄放之如附表
                    二編號一、二所示之物品同置於一紙袋並藏放在床頭櫃內，有
                    卷附查獲現場照片（附偵字第四四九二號卷第四九至五一頁）
                    可稽，足證丙○○所證述前開扣案之子彈係被告乙○○所寄放
                    一節，應可採信。
              （II）扣案如附表二編號九所示制式子彈一百十五顆經送內政部警政
                    署刑事警察局鑑定結果，認均係口徑９mm制式子彈，均具殺傷
                    力，有該局九十二年五月十四日刑鑑字第０九二００七六四０
                    二號槍彈鑑定書可稽（附於偵字第四五三六號卷第二九至三二
                    頁），從而被告乙○○確持有如附表二編號九所示制式子彈一
                    百十五顆之事實，亦可認定。
    乙、被告丙○○部分：
        （一）幫助販賣海洛因部分：被告丙○○對曾於附表一所示時、地幫助葉振
              益販賣第一級毒品海洛因之事實，已於本院審理時坦白承認，且依前
              述監聽譯文及其經濟狀況暨前開扣案之磨咖啡豆機、果菜榨汁機經原
              審送法務部調查局鑑定結果均發現有微量海洛因成分殘留等情，顯見
              其自白核與事實相符，此部分犯行，應可認定。
        （二）寄藏子彈部分：被告丙○○確於前開時間將乙○○非法取得如附表二
              編號九所示之口徑九ｍｍ制式子彈一百十五顆，寄藏於其坐落台南縣
              後壁鄉新嘉村白砂屯一０七號住處保管，經警持搜索票當場查獲等情
              ，亦據其於本院審理時坦白承認，而上開扣案制式子彈一百十五顆經
              送內政部警政署刑事警察局鑑定結果，認均係口徑９mm制式子彈，均
              具殺傷力，亦如前述，此部分犯行，亦可認定。
二、查按毒品危害防制條例於九十二年七月九日修正公布，並自公布後六個月施行，
    即自九十三年一月九日生效，被告犯罪後法律變更，新舊法刑度相同，應適用裁
    判時之新法，而海洛因及安非他命係屬毒品危害防制條例第二條第二項第一、二
    款所規定之第一、二級毒品。核被告乙○○所為，係犯（修正後）毒品危害防制
    條例第四條第一項之販賣第一級毒品罪及同條第二項之販賣第二級毒品罪。其販
    賣前後持有第一、二級毒品海洛因之低度行為，應為販賣之高度行為所吸收，不
    另論罪。被告乙○○先後多次販賣海洛因、安非他命之行為，時間緊接，方法相
    同，所犯係犯罪構成要件相同之罪名，顯係出於概括犯意為之，均為連續犯，應
    依連續犯之規定各論以一罪，其法定刑為死刑、無期徒刑部分，依法不得加重，
    。被告丙○○依被告乙○○之指示，將毒品攜至被告乙○○所指定之地點交付予
    被告乙○○，便利被告乙○○販賣，核其所為，係違反（修正後）毒品危害防制
    條例第四條第一項之幫助犯，其持有第一級毒品之低度行為為幫助販賣之高度行
    為所吸收，不另論罪；又其前後多次幫助販賣之犯行，時間緊接，所犯構成要件
    相同，顯係基於概括犯意反覆為之，為連續犯，應依刑法第五十六條就罰金刑部
    分加重其刑，其法定刑為死刑、無期徒刑部分，依法不得加重，其幫助他人犯罪
    ，為幫助犯，併依刑法第三十條第二項規定減輕其刑。被告乙○○持有上開子彈
    部分，核其所為，係違反槍砲彈藥刀械管制條例第十二條第四項之未經許可持有
    子彈罪。被告丙○○知悉被告乙○○所交付之物品係子彈後，仍予寄藏，核其所
    為，係違反槍砲彈藥刀械管制條例第十二條第四項之未經許可寄藏子彈罪。被告
    乙○○所犯連續販賣第一、二級毒品罪，及未經許可持有子彈罪間；被告丙○○
    所犯連續幫助販賣第一級毒品罪，及未經許可寄藏子彈罪間，均行為互異，犯意
    各別，均予分論併罰。被告乙○○販賣海洛因所得二百零四萬一千元、販賣安非
    他命所得九十二萬元，應依毒品危害防制條例第十九條第一項之規定諭知沒收，
    如全部或一部不能沒收時，以其財產抵償之。扣案如附表二編號九所示子彈係違
    禁物，爰依刑法第三十八條第一項第一款規定宣告沒收；另扣案如附表二編號一
    至八所示物品係被告乙○○所有，供販賣海洛因所用之物，業據被告丙○○供明
    在卷，爰依刑法第三十八條第一項第二款規定宣告沒收。再扣案如附表二編號一
    、二所示物品經鑑定結果雖有「微量海洛因成分殘留」，惟前開器物於用以攪拌
    或研磨海洛因後，均已清洗等情，業據被告丙○○供明在卷，其僅係以科學方法
    鑑驗出有「微量海洛因成分殘留」，而非指有具體可供沒收之海洛因或海洛因殘
    渣等有體物存在，爰無從依（修正後）毒品危害防制條例第十八條第一項規定宣
    告沒收，併此敘明。至於扣案之行動電話機並非直接供犯罪所用之物；擦槍工具
    、針車油等物品則與本案犯罪無關，爰均不為沒收之諭知。
三、原審審理結果，認被告乙○○、丙○○等罪證明確，就違反毒品危害防制條例部
    分比較新、舊法之適用，而適用修正後毒品危害防制條例第四條第一項、第二項
    、第十九條第一項，槍砲彈藥刀械管制條例第十二條第四項，刑法第二條第一項
    前段、第十一條前段、第五十六條、第三十條第二項、第五十一條第四款、第五
    款、第四十二條第二項、第三十七條第一項、第三十八條第一項第一款、第二款
    ，罰金罰鍰提高標準條例第一條前段，並審酌被告乙○○曾因違反肅清煙毒條例
    案件，經多次判處無期徒刑，最判處有期徒刑九年後確定，猶不知悔改，再犯本
    案，其明知安非他命、海洛因對人體之危害，竟為圖私利販賣毒品，足以使購買
    施用者導致精神障礙、性格異常，甚至造成生命危險之生理成癮性及心理依賴性
    ，戕害國民身心健康，惡性非輕及其所販賣毒品之次數、數量甚多，其行為危害
    社會甚為嚴重，而其所持有之子彈數量亦甚多，危害社會治安等一切情狀，另審
    酌被告丙○○智識程度不高，僅係受被告乙○○利用，代為保管、交付海洛因及
    寄藏子彈，所保管、交付海洛因及寄藏子彈之數量均甚多，及其犯罪後態度等一
    切情狀，分別判處乙○○連續販賣第一級毒品部分，處無期徒刑，褫奪公權終身
    。連續販賣第二級毒品部分，處有期徒刑玖年。未經許可，持有子彈部分，處有
    期徒刑拾月，併科罰金新臺幣玖萬元，並定其應執行無期徒刑，褫奪公權終身，
    罰金部分並諭知如易服勞役，以新臺幣玖佰元即銀元參佰元折算壹日，復將販賣
    毒品所得新臺幣貳佰玖拾陸萬壹仟元沒收之，如全部或一部不能沒收時，以其財
    產抵償之；扣案如附表二所示物品均沒收。丙○○連續幫助販賣第一級毒品部分
    ，處有期徒刑柒年貳月。未經許可，寄藏子彈部分，處有期徒刑陸月，併科罰金
    新臺幣萬元，並定其應執行有期徒刑柒年陸月，併科罰金新臺幣參萬元，罰金
    如易服勞役，以新臺幣玖佰元即銀元參佰元折算壹日；扣案如附表二編號九所示
    物品沒收，認事用法俱無不合，量刑亦稱妥適，被告乙○○上訴意旨否認犯罪，
    丙○○上訴意旨，認原審量刑太重，分別指摘原判決不當，並無可取，均無理由
    ，應予駁回。
四、據上論斷，應依刑事訴訟法第三百六十八條，判決如主文。
本案經檢察官林炎炎昇到庭執行職務。
中    華    民    國      九十三      年      七  月      十五      日
                                  臺灣高等法院臺南分院刑事第五庭
                                      審判長法官  楊    明    章
                                            法官  沈    揚    仁
                                            法官  戴    勝    利
右正本證明與原本無異。
如不服本判決，應於判決送達後十日內向本院提出上訴狀，其未敘述理由者並應於提
出上訴狀後十日內向本院補提理由書（應附繕本)。
                                      法院書記官  李    珍    鳳
中    華    民    國      九十三      年      七      月      十六      日
附錄法條：
毒品危害防制條例第四條：製造、運輸、販賣第一級毒品者，處死刑或無期徒刑；處
                        無期徒刑者，得併科新台幣一千萬元以下罰金。
                        製造、運輸、販賣第二級毒品者，處無期徒刑或七年以上
            有期徒刑，得併科新台幣七百萬元以下罰金。
槍砲彈藥刀械管制條例第十二條第四項：未經許可，持有、寄藏或意圖販賣而陳列子
                        彈者，處五年以下有期徒刑，併科新台幣三百萬元以下罰
                        金。
附表一：
┌──┬────────────┬───────┬──────────┐
│編號│  時                間  │金額（新台幣）│  備            註  │
├──┼────────────┼───────┼──────────┤
│一  │九十二年一月五日        │一萬二千元    │九十二年度監字一號  │
├──┼────────────┼───────┼──────────┤
│二  │九十二年一月十日        │二萬五千元    │九十二年度監字五號  │
├──┼────────────┼───────┼──────────┤
│三  │同右                    │一千元│同右                │
├──┼────────────┼───────┼──────────┤
│四  │九十二年一月十二日      │六千元        │同右                │
├──┼────────────┼───────┼──────────┤
│五  │同右                    │一萬元        │同右                │
├──┼────────────┼───────┼──────────┤
│六  │九十二年一月十三日      │一萬二千元    │同右                │
├──┼────────────┼───────┼──────────┤
│七  │九十二年一月十四日      │一萬元        │同右                │
├──┼────────────┼───────┼──────────┤
│八  │九十二年一月十五日      │一萬五千元    │同右                │
└──┴────────────┴───────┴──────────┘
┌──┬────────────┬───────┬──────────┐
│九  │九十二年一月十八日      │一萬元        │同右                │
├──┼────────────┼───────┼──────────┤
│十  │同右                    │五千元        │同右                │
├──┼────────────┼───────┼──────────┤
│十一│九十二年一月十九日      │五千元        │同右                │
├──┼────────────┼───────┼──────────┤
│十二│九十二年二月六日        │七千元        │九十二年度監字二七號│
├──┼────────────┼───────┼──────────┤
│十三│同右                    │五千元        │同右                │
├──┼────────────┼───────┼──────────┤
│十四│九十二年二月十八日      │五千元        │同右                │
├──┼────────────┼───────┼──────────┤
│十五│九十二年二月十九日      │二萬元        │同右                │
├──┼────────────┼───────┼──────────┤
│十六│九十二年二月二十日      │二萬元    │同右                │
├──┼────────────┼───────┼──────────┤
│十七│九十二年三月四日        │一萬元        │九十二年度偵字第四五│
└──┴────────────┴───────┴──────────┘
┌──┬────────────┬───────┬──────────┐
│    │                        │              │三０號偵查卷第五九頁│
├──┼────────────┼───────┼──────────┤
│十八│九十二年三月五日        │四萬元        │同右卷第六一頁      │
├──┼────────────┼───────┼──────────┤
│十九│九十二年三月六日        │二萬元        │同右卷第六三頁      │
├──┼────────────┼───────┼──────────┤
│二十│九十二年三月十二日      │二萬元        │同右卷第六八頁      │
├──┼────────────┼───────┼──────────┤
│二一│九十二年三月十六日      │一萬元        │九十二年度監字六一號│
├──┼────────────┼───────┼──────────┤
│二二│九十二年三月十八日      │一萬元        │同右                │
├──┼────────────┼───────┼──────────┤
│二三│九十二年三月二十日      │一萬元        │同右                │
├──┼────────────┼───────┼──────────┤
│二四│九十二年三月二十三日    │一萬元        │同右                │
├──┼────────────┼───────┼──────────┤
│二五│九十二年三月二十四日    │一萬元        │同右                │
└──┴────────────┴───────┴──────────┘
┌──┬────────────┬───────┬──────────┐
│二六│九十二年三月三十一日    │二萬元        │九十二年度偵字第四五│
│    │                        │              │三六號偵查卷第四七頁│
├──┼────────────┼───────┼──────────┤
│    │                        │        │合計三十二萬八千元  │
└──┴────────────┴───────┴──────────┘
附表二：
┌──┬────────────┬───────┬──────────┐
│編號│  品                名  │  數      量  │  備            註  │
├──┼────────────┼───────┼──────────┤
│一  │電子秤                  │貳台          │                    │
├──┼────────────┼───────┼──────────┤
│二  │磨咖啡豆機              │壹台          │經檢驗結果，發現有微│
│    │                        │              │量海洛因成分殘留。  │
├──┼────────────┼───────┼──────────┤
│三  │果菜榨汁機              │壹組          │經檢驗結果，發現有微│
│    │                        │              │量海洛因成分殘留。  │
└──┴────────────┴───────┴──────────┘
┌──┬────────────┬───────┬──────────┐
│四  │九號夾鍊袋              │伍包          │                    │
├──┼────────────┼───────┼──────────┤
│五  │四號夾鍊袋              │包          │                    │
├──┼────────────┼───────┼──────────┤
│六  │一號夾鍊袋              │肆包          │                    │
├──┼────────────┼───────┼──────────┤
│七  │白色粉末                │肆包          │合計淨重三千四百九十│
│    │                        │              │一公克，空包裝總重四│
│    │                        │              │十九．九八公克。    │
├──┼────────────┼───────┼──────────┤
│八  │米黃色粉末              │伍包          │經檢驗結果，發現主成│
│    │                        │            │分係局部麻醉劑      │
│    │                        │              │Lidocaine、Procaine │
│    │                        │              │等成分。合計淨重三千│
│    │                        │              │九百六十二．八０公克│
│    │                        │              │，空包裝總重七十五．│
│    │                        │              │０三公克。          │
└──┴────────────┴───────┴──────────┘
┌──┬────────────┬───────┬──────────┐
│九  │制式子彈                │壹佰拾伍顆    │均係口徑９mm制式子彈│
│    │                        │              │，均具殺傷力。      │
└──┴────────────┴───────┴──────────┘
